臺灣高等法院交通事件裁定　　　　　　 94年度交抗字第268號
　　抗　告　人
　　即受處分人　甲○○
上列抗告人因違反道路交通管理處罰條例案件，不服臺灣板橋地
方法院，中華民國93年11月30日所為裁定（93年度交聲字第1534
號），提起抗告，本院裁定如下：
    主  文
抗告駁回。
    理  由
一、本件抗告人甲○○如何於民國（下同）九十三年七月二十二
    日早上十一時八分許在國道一號高速公路北向一三八公里處
    ，經國道公路警察局第二警察隊造橋分隊執勤員警查獲抗告
    人甲○○駕駛車號ＤＰ－三０一一號自用小客車，因「沿途
    任意變換車道蛇行」違規，遂以公警局交字第Ｚ00000
    000號通知單當場舉發之，嗣抗告人拒絕簽收通知聯郵寄
    ，抗告人並提出申訴，交通部公路總局臺北區監理所乃於九
    十三年九月七日以北監自裁字第裁四○—Ｚ0000000
    0號裁決處分罰鍰新台幣一萬八千元、記違規點數三點，吊
    扣汽車牌照三個月等情，有上開裁決書，掛號郵件收件回執
    、舉發違反道路交通管理事件通知單、交通違規案件陳述書
    、內政部警政署國道公路警察局第二警察隊九十三年八月二
    十三日公警二交訴字第０九三０００一九五四號函等件影本
    附卷可稽。
二、雖抗告人不服原審裁定，綜合主張略以：伊見有警車從後面
    過來攔停，遂立即停車主動出示相關證件配合接受檢查，當
    時員警拿活動測速器告知超速，沿途路上其他車輛很多，警
    察並未明確指出車號及測距，就強行要開超速紅單，當時有
    向員警反應此件超速的爭議性，員警態度就變得很差，自行
    再開一張危險駕車蛇行紅單，因均與事實不符，員警又未能
    具體舉出照片以實其說，爰依法提起抗告到院云云。
三、惟按汽車駕駛人，駕駛汽車在道路上蛇行，或以其他危險方
    式駕車者，處新臺幣六千元以上二萬四千元以下罰鍰，汽車
    駕駛人有前述之行為者，吊扣該車輛牌照三個月，並記違規
    點數三點，道路交通管理處罰條例第四十三條第一項第一款
    、第四項、第六十三條第一項第三款分別定有明文。
四、經查，本件抗告人即受處分人甲○○違規情節，係先超速（
    時速一一三公里、測距二０四點六公尺），經內政部警政署
    國道公路警察局第二警察隊造橋分隊執勤員警以指揮棒攔車
    不停後，沿途又任意變換車道、蛇行加速逃逸，影響行車安
    全，後經上述員警攔停後針對抗告人駕車蛇行之事實以公警
    局交字第Ｚ00000000號通知單當場舉發之（超速駕
    車、拒絕接受停車稽查而逃逸部分，另以公警局交字第Ｚ0
    0000000號通知單當場舉發之），抗告人拒絕簽收，
    依違反道路交通管理事件統一裁罰基準及處理細則第十一條
    第一項第一款規定，視為抗告人已經收受該通知單等情，業
    據原審裁定臚陳甚詳。抗告人雖陳稱其當時並未蛇行云云。
    惟據證人邱嘉璿（即現場製作舉發違反道路交通管理事件通
    知單之警員），於九十三年十一月二十四日原審訊問時具結
    證稱：「（問：本件為何開立二張罰單，情形為何？）當時
    我攔異議人之車，由同事呂紹柏負責製作上開通知單，在國
    道一號北向一三八公里處用測速槍測速，測速槍只有能對一
    臺車子測速，後來我們測速結果異議人車速一一三公里超過
    速限一百公里。後來我準備攔檢的時候，異議人車子從外線
    切到中線，後來我用指揮棒放下示意攔檢時，異議人車子又
    從中間車道往內線車道移動，後來我們開車追查抗告人，我
    們在北上一三七公里處，就發現抗告人車子不斷在內線、中
    線、外線車道內變換車道，我們到苗栗出口匝道處才攔下抗
    告人的車子，後來我們給抗告人看測速槍的數據，我們手執
    測速槍只能一次測速一臺車子，我們手持的測速槍只能顯示
    測定的距離及車速，我可以確定當時測速槍的數據就是抗告
    人的車子沒有錯，後來我們開立超速、稽查攔檢未停、蛇行
    的罰單給抗告人。之前抗告人超速，我們要攔檢停下的時候
    ，我是站在路肩，警車也停在旁邊，當時抗告人應該有發現
    ，所以車子才會鑽到車道裡面，所以才開立攔檢未停的罰單
    。」等語，指證抗告人違規甚詳（參見原審九十三年十一月
    二十四日訊問筆錄）。查，警察係以測速槍測速及以追趕方
    式攔停，自無照片，抗告人以無照片否認違規，尚非可採。
    況且按當時證人邱嘉璿係執行交通管理勤務而舉發違反道路
    交通管理處罰條例所列之違規事實，本質上為行政處分，自
    當件其將依所見之違規情狀，據實填載於舉發違反道路交通
    管理事件通知單，此於證人邱嘉璿與抗告人人並無仇隙，應
    無甘冒偽證之風險攀誣抗告人之可能情形下，更應是認其證
    言可信。且本件製作舉發違反道路交通管理事件通知單者，
    除證人邱嘉璿外，尚有警員呂紹柏，二位員警一同擔負勤務
    ，均目睹抗告人有前開危險駕駛之行為，並駕駛警車緊追數
    公里，始追上抗告人而攔檢，而共同製作上開通知單，以明
    責任，理應無共同串作之可能，是抗告人於前開時、地應有
    連續跨越車道蛇行之違規行為，洵堪認定屬實。綜上所述，
    原審認為原處分機關援引上揭法條處異議人罰緩新台幣一萬
    八千元、記違規點數三點及吊扣汽車牌照三個月，依法並無
    不合，抗告人聲明異議意旨為無理由，應依道路交通管理處
    罰條例第八十七條第二項，道路交通案件處理辦法第十九條
    ，裁定予駁回，經核原審裁定，並無不當，抗告無理由應予
    駁回。
五、據上論結，應依道路交通案件處理辦法第26條，刑事訴訟法
    第412條，裁定如主文。
中　　華　　民　　國　　94　　年　　4 　　月　　29　　日
                  交通法庭審判長法　官  李文成
　　　　　　　　　　　　　　　　法  官  周盈文
　　　　　　　　　　　　　　　　法  官  官有明
以上正本證明與原本無異。
不得再抗告。
                                書記官  林蓓瑜
中　　華　　民　　國　　94　　年　　5 　　月　　3 　　日
